【裁判字號】    99,抗,1153
【裁判日期】    991007
【裁判案由】    聲請具保停止羈押
【裁判全文】
臺灣高等法院刑事裁定                  99年度抗字第1153號
抗  告  人
即  被  告  甲○○
上列抗告人因聲請具保停止羈押案件，不服台灣桃園地方法院中
華民國九十九年九月六日裁定（九十九年度聲字第三一六０號）
，提起抗告，本院裁定如下：
    主  文
抗告駁回。
    理  由
一、原審裁定意旨略以：抗告人即被告甲○○所犯刑法第三百零
    四條第一項之強制罪，及同法第三百零五條之恐嚇危害安全
    罪，前於民國九十九年七月三十日經原審訊問後，認有起訴
    書所載證據可稽，足認其犯罪嫌疑重大，且多次犯案，有事
    實足認為有反覆實施同一犯罪之虞，有刑事訴訟法第一百零
    一條之一第一項第四款之羈押事由，而有羈押之必要，爰予
    以羈押，並於當日執行在案。復參酌被告甫於同年三月十二
    日犯強制罪後，旋於同年月十七日、十九日更犯恐嚇危害安
    全罪，顯見被告反覆實施上揭罪行頻仍，告訴人至今處於恐
    懼之中，斟酌命被告具保、責付或限制住居等侵害較小之手
    段，均不足以確保審判程序之順利進行，以為有效之預防再
    犯，亟難以他法代替羈押。執此，本案雖屬最重本刑為三年
    以下有期徒刑、拘役或專科罰金之罪，然查有前開反覆實施
    同一犯罪之虞情事，且無懷胎五月以上或生產後二月未滿情
    形，亦查無現罹疾病，非保外治療顯難痊癒之事，均核無刑
    事訴訟法第一百十四條各款所定不得駁回具保聲請停止羈押
    之情形，當無由以被告家庭狀況認得以他法代替羈押，謂有
    法定停止羈押之事由存在，而認得以具保停止羈押之方式使
    原羈押原因消滅。是依上揭說明，被告原羈押原因仍存在，
    復核無刑事訴訟法第一百十四條各款之情形，認其羈押原因
    尚未消滅，並有羈押之必要性，無法以具保使之消滅，是被
    告聲請具保停止羈押，為無理由，應予駁回等語。
二、本件抗告意旨略以：本案業經台灣桃園地方法院以九十九年
    度易字第六七三號判決在案，應執行有期徒刑十月，而被告
    已羈押近六個月，且無湮滅證據之危險，而且亦無其他佐證
    證明被告有何逃亡的動機。此一犯行只因一時失控偶罹刑典
    ，經此教訓，應知所警惕，無再犯之虞，請准予交保云云。
三、按「被告經法官訊問後，認為犯下列各款之罪，其嫌疑重大
    ，有事實足認為有反覆實施同一犯罪之虞，而有羈押之必要
    者，得羈押之：…四、刑法第三百零四條之強制罪、第三百
    零五條之恐嚇危害安全罪。…」，刑事訴訟法第一百零一條
    之一第一項定有明文。又刑事訴訟法第一百零一條之一所定
    之預防性羈押，係因考慮該條所列各款犯罪，一般而言，對
    於他人生命、身體、財產有重大之侵害，對社會治安破壞甚
    鉅，而其犯罪性質，從實證之經驗而言，犯罪行為人大多有
    一而再、再而三反覆為之的傾向，故為避免此種犯罪型態之
    犯罪行為人，在同一社會環境條件下，再次興起犯罪之意念
    而再為同一之犯罪，因此透過拘束其身體自由之方式，避免
    其再犯，是法院依該條規定決定是否應予羈押時，並不須有
    積極證據，足認其確實準備或預備再為同一之犯罪，僅須由
    其犯罪之歷程觀察，其於某種條件下已經多次犯下該條所列
    之罪行，而該某種條件，現在正存在於被告本身或其前犯罪
    之外在條件並未有明顯之改善，而可使人相信在此等環境下
    ，被告有可能再為同一犯罪之危險，即可認定有反覆實施該
    條犯罪之虞。至於有無羈押之必要，則由法院以上述羈押之
    目的依職權為目的性之裁量為其裁量標準，除被告犯罪嫌疑
    已屬重大外，自當基於訴訟進行程度、犯罪性質、犯罪實際
    情狀及其他一切情事，審慎斟酌有無上開保全或預防目的，
    依職權妥適裁量，俾能兼顧國家刑事追訴、刑罰權之順暢執
    行及人權保障。又所謂羈押必要性，係由法院就具體個案，
    依職權衡酌是否有非予羈押顯難保全證據或難以遂行訴訟程
    序者為依據，法院在不違背通常生活經驗之定則或論理法則
    時，依法自有審酌認定之職權。
四、經查：本件抗告人被訴行為，合於刑事訴訟法第一百零一條
    之一第一項第四款之羈押事由，業經原審於裁定中詳述明確
    ，核無不當。至抗告人於抗告理由中所陳，均係針對刑事訴
    訟法第一百零一條之羈押事由所為之辯解，抗告人恐認有誤
    ，併予指明。是本件抗告無理由，應予駁回。
據上論結，應依刑事訴訟法第四百十二條，裁定如主文。
中    華    民    國    99    年    10    月    7     日
                  刑事第十七庭  審判長法  官 王炳梁
                                      法  官 陳世宗
                                      法  官 陳憲裕
以上正本證明與原本無異。
不得再抗告。
                                      書記官 張玉如
中    華    民    國    99    年    10    月    8     日

司法院資訊處製作；財團法人民間司法改革基金會備份。
